臺灣高等法院刑事裁定
109年度抗字第192號
抗  告  人
即  聲請人  游鈺民  

                      住○○市○○區○○街00巷0號0樓    居新北市○○區○○路000巷00弄00號0


上列抗告人即聲請人因聲請提審案件，不服臺灣新北地方法院中
華民國109年1月31日裁定（109年度提字第6號），提起抗告，本
院裁定如下：
    主  文
抗告駁回。                                             
    理  由
一、原裁定意旨略以：抗告人即聲請人游鈺民（下稱抗告人）前
    因違反槍砲彈藥刀械管制條例案件，經臺灣新北地方檢察署
    （下稱新北地檢署）檢察官以其犯罪嫌疑重大，且有刑事訴
    訟法第101條第1項第1款、第2款之事由，而向臺灣新北地方
    法院（下稱新北地院）聲請羈押，經新北地院於民國108年1
    1月24日裁定羈押，復於109年1月20日以109年度偵聲字第28
    號裁定延長羈押等情，有上開裁定及本院被告前案紀錄表在
    卷可稽，是抗告人顯係經法院裁判而剝奪人身自由，其提審
    之聲請於法未合，應依提審法第5條第1項第5款規定予以駁
    回等語。
二、抗告意旨略以：提審法第5條第1項第5款規定所指經法院裁
    判而剝奪人身自由，係指人民因犯罪經法院判決確定而執行
    自由刑之拘束人身自由，並非專指法院核准檢察官聲請羈押
    人民之身體自由。原裁定援引該條規定駁回抗告人提審之聲
    請顯屬錯誤，請撤銷原裁定，另為適法之裁定云云。
三、按人民被法院以外之任何機關逮捕、拘禁時，其本人或他人
    得向逮捕、拘禁地之地方法院聲請提審；受聲請法院，於繫
    屬後24小時內，應向逮捕、拘禁之機關發提審票，並即通知
    該機關之直接上級機關，但被逮捕、拘禁人經法院裁判而剝
    奪人身自由者，得以裁定駁回之，提審法第1條第1項前段、
    第5條第1項第5款分別定有明文。
四、經查，本件抗告人前因違反槍砲彈藥刀械管制條例案件，經
    新北地檢署檢察官向新北地院聲請羈押，經新北法院訊問後
    ，於108年11月24日裁定羈押，新北地院復於109年1月20日
    以109年度偵聲字第28號裁定延長羈押2月等情，有上開裁定
    及本院被告前案紀錄表附卷可憑，是抗告人係因法院裁判而
    剝奪人身自由甚明，自與聲請提審之要件不合，新北地院以
    109年度提字第6號裁定駁回抗告人提審之聲請，並無違誤。
    至抗告人指摘原裁定援引提審法第5條第1項第5款規定駁回
    所請，顯屬錯誤乙節，應屬對法律規定解讀錯誤，自無足採
    。是以，抗告意旨逕執前詞指摘原裁定不當，為無理由，應
    予駁回。
據上論斷，應依提審法第10條第2項前段，裁定如主文。
中　　華　　民　　國　　109 　年　　2 　　月　　13　　日
                  刑事第四庭    審判長法　官  陳筱珮
                                      法　官  邱滋杉
                                      法　官  羅郁婷
以上正本證明與原本無異。
不得再抗告。
                                      書記官  蔡易霖
中　　華　　民　　國　　109 　年　　2 　　月　　14　　日